臺灣基隆地方法院刑事判決　　　　　　　　　　　　　　九十三年度交易字第三號
　　公　訴　人　臺灣基隆地方法院檢察署檢察官
　　被　　　告　乙○○
右列被告因公共危險等案件，經檢察官提起公訴（九十二年度偵字第三八五四號）暨
移
理，並判決如左：
    主      文
乙○○服用酒類，不能安全駕駛動力交通工具而駕駛，處有期徒刑參月，如易科罰金
，以參佰元折算壹日；又因過失傷害人，處有期徒刑參月，如易科罰金，以參佰元折
算壹日。應執行有期徒刑伍月，如易科罰金，以參佰元折算壹日。
    事      實
一、乙○○於民國九十二年十一月二十一日下午五、六時許，在基隆市○○街之不詳
    友人住處，與友人飲酒談天，至同日夜間八時欲離開該地返回其住處時，已處於
    酒後不能安全駕駛動力交通工具之狀態；乃乙○○明知酒精性飲料會導致反應遲
    鈍，酒後駕車有發生車禍之可能性，仍駕駛車牌號碼Ｑ二─六一一０號自用小客
    車，沿基隆市○○街往五堵交流道方向行駛。同日夜間八時五十分許，乙○○駕
    駛前揭車輛行經基隆市○○街、大德路口時，適有丙○○駕駛七Ｂ─一四四九號
    自用小貨車搭載甲○○沿堵南街之對向車道駛至該處，乙○○本應注意遵守交通
    標誌、標線之指示，在遵行之車道內行駛，不得貿然駛入來車車道，而依當時情
    形，亦無不能注意之情事，竟因酒後注意力降低，而疏未注意前揭應注意之事項
    ，逆向侵入來車車道後迎面撞擊對向由丙○○駕駛之上開貨車，致丙○○受有左
    側遠端股骨骨折、左側脛股骨折、右側遠端脛股開放性骨折、下肢多處撕裂傷等
    傷害；至被搭載之甲○○則受有左足踝關節、左小腿近端、右大腿外側、胸腹部
    挫傷、瘀腫、頸部扭傷等傷害。乙○○於肇事之後，則停留現場並向據報前往現
    場處理之員警承認肇事，自首而接受裁判，嗣並經員警測得其呼氣酒精濃度值高
    達每公升０．七五毫克。
二、案經被害人丙○○、鐘慧芳告訴暨乙○○自首由基隆市警察局第三分局報請臺灣
    基隆地方法院檢察署檢察官偵查起訴暨移送併辦後，由本院合議庭裁定以簡式審
    判程序進行審理。
    理      由
壹、程序事項
    本件被告乙○○所犯者非為死刑、無期徒刑、最輕本刑為三年以上有期徒刑之罪
    或高等法院管轄第一審案件，其於準備程序進行中，先就被訴事實為有罪之陳述
    ，經告知其簡式審判程序之旨，並聽取公訴人之意見後，本院業已依刑事訴訟法
    第二百七十三條之一第一項之規定，裁定由受命法官獨任以簡式審判程序進行本
    案之審理。
貳、實體事項
一、右揭事實業據被告乙○○於警詢、偵查及本院審理時坦認在卷，核與告訴人丙○○、鐘慧芳於警詢、偵查及本院審理時指述之情節相符，且有酒精測定值表、觀
    察測試紀錄表、道路交通事故調查表暨現場圖、長庚紀念醫院九十二年十二月八
    日甲診字第九二二０四二三號診斷證明書（甲○○）、長庚紀念醫院九十二年十
    二月七日甲診字第九二二０四二一號診斷證明書（丙○○）各乙件及現場照片八
    幀、被告左肩安全帶勒痕照片三幀在卷可佐；而自卷附之道路交通事故調查報告
    表暨現場圖及現場照片八幀所示之情形以觀，本次車禍之肇事原因實係被告駕駛
    車輛沿基隆市○○街往五堵交流道方向行駛，行經肇事路段時，貿然駛入來車車
    道，致與對向由告訴人丙○○駕駛並搭載告訴人甲○○之上開貨車發生碰撞所致
    。按汽車駕駛人飲酒後，其吐氣所含酒精成分超過每公升０．二五毫克以上者，
    不得駕車；又駕駛人駕駛汽車，應遵守道路交通標誌標線之指示，道路交通安全
    規則第一百十四條第二款、第九十條分別定有明文，被告駕駛車輛在道路上行駛
    ，自應依上開規定，盡必要之注意義務；而依卷附道路交通事故調查表暨現場圖
    所示情節以觀，當時路況係夜間有照明、視距良好、道路無缺陷或障礙物，且查
    無不能注意之情事，乃被告竟疏未盡其注意義務，貿然侵入來車車道，則被告行
    為，自屬過失無疑。又被告駕駛車輛行經前開地點，既因疏未注意，駛入來車車
    道，致與告訴人丙○○駕駛並搭載告訴人甲○○之貨車發生碰撞，並分別致告訴
    人丙○○受有左側遠端股骨骨折、左側脛股骨折、右側遠端脛股開放性骨折、下
    肢多處撕裂傷等傷害；致告訴人甲○○受有左足踝關節、左小腿近端、右大腿外
    側、胸腹部挫傷、瘀腫、頸部扭傷等傷害，則被告之過失行為與告訴人丙○○、
    甲○○之傷害結果間，具有相關因果關係，自屬情極灼然。再者，被告本次飲用
    酒類之後，確係因注意力降低，而肇致本件車禍發生，此亦據被告及告訴人分別
    陳明在卷，從而，被告飲用酒類之後，已處於不能安全駕駛之狀態，自亦屬堪可
    認定。綜上所述，本件事證明確，被告犯行，洵堪認定。
二、核被告所為，係犯刑法第一百八十五條之三之服用酒類、不能安全駕駛動力交通
    工具而駕駛罪、刑法第二百八十四條第一項之過失傷害人罪。檢察官移送併辦之
    部分，與本案業經起訴之部分，因屬同一事實之單純一罪，而為起訴效力之所及
    ，本院自應依法審理。被告以一個過失行為，分別致告訴人丙○○、甲○○受有
    如前所述之傷害結果，為一行為觸犯構成要件相同之數罪名，屬同種想像競合犯
    ，應依刑法第五十五條規定，從一過失傷害罪名處斷。被告所犯上開二罪名間，
    犯意各別，行為互殊，應予分論併罰。又被告飲用酒類後駕車，因而分別致告訴
    人丙○○、甲○○受有前揭傷害，依法應負刑事責任，自應依道路交通管理處罰
    條例第八十六條第一項之規定，就其所犯過失傷害罪部分，加重其刑。被告於肇
    事之後，仍停留現場，並向據報前往現場處理之員警承認肇事，就其過失傷害部
    分之犯行自首而接受裁判，此有基隆市○○○道路交通事故報案人須知、本院公
    務電話紀錄在卷足佐，為對未發覺之罪自首並接受裁判，應依刑法第六十二條前
    段規定，就其所犯過失傷害罪部分，減輕其刑，並先加後減之。爰審酌被告明知
    酒後駕車在道路上行駛，對一般往來之公眾及駕駛人自身具有高度危險性，仍執
    意酒後駕車，既漠視自身安危，更枉顧公眾安全；並衡酌被告本次酒後逆向駛入
    來車車道，其不能安全駕駛之情節，實屬嚴重；再考量被告對告訴人等所造成之
    傷害及其迄未賠償告訴人所受損害等一切情狀，就其所犯上開二罪分別量處如主
    文所示之刑，以示懲儆，併分別諭知易科罰金之折算標準及定其應執行之刑。
據上論斷，應依刑事訴訟法第第二百七十三條之一第一項、第二百九十九條第一項前
段，道路交通管理處罰條例第八十六條第一項，刑法第十一條前段、第一百八十五條
之三、第二百八十四條第一項前段、第五十五條、第六十二條前段、第四十一條第一
項前段、第五十一條第五款，罰金罰鍰提高標準條例第一條前段、第二條，判決如主
文。
本案經檢察官張長樹到庭執行職務。
中      華      民      國      九十三      年      三      月    十八  日
                                臺灣基隆地方法院交通法庭
                                    法    官  王  慧  惠
右正本證明與原本無異。
對於本件判決如有不服，應於收受送達後十日內，向本院提出上訴書狀，上訴於臺灣
高等法院，並按他造當事人之人數附具繕本。
                                    書 記 官  吳  麗  雲
中      華      民      國      九十三      年      三      月    十八  日
附錄論罪法條：
刑法第一百八十五條之三：
服用毒品、麻醉藥品、酒類或其他相類之物，不能安全駕駛動力交通工具而駕駛者，
處一年以下有期徒刑、拘役或三萬元以下罰金。
刑法第二百八十四條第一項：
因過失傷害人者，處六月以下有期徒刑、拘役或五百元以下罰金，致重傷者，處一年
以下有期徒刑、拘役或五百元以下罰金。
